【裁判字號】    98,上易,289
【裁判日期】    980504
【裁判案由】    誣告
【裁判全文】
臺灣高等法院臺南分院刑事判決         98年度上易字第289號
上 訴 人
即 被 告  甲○○
上列上訴人因誣告案件 ，不服臺灣臺南地方法院97年度易字第
2124號中華民國98年2月11日第一審判決（起訴案號：臺灣臺南
地方法院檢察署97年度偵字第15816號），提起上訴，本院判決
如下：
    主  文
上訴駁回。
    理  由
一、依刑事訴訟法第350條、第361條、第362條、第367條規定，
    不服地方法院之第一審判決而上訴者，須提出上訴書狀，並
    應敘述具體理由，為上訴必備之程式；其所提出之書狀未敘
    述上訴理由，或僅曾以言詞陳述上訴理由者，均應於上訴期
    間屆滿後20日內補提理由書於第一審法院。第一審法院經形
    式審查，認逾期未補提上訴理由者，應定期間先命補正；逾
    期未補正者，為上訴不合法律上之程式，應以裁定駁回。倘
    已提出上訴理由，但所提非屬具體理由者，則由第二審法院
    以上訴不合法律上之程式，判決駁回。而所謂具體理由，必
    係依據卷內既有訴訟資料或提出新事證，指摘或表明第一審
    判決有何採證認事、用法或量刑等足以影響判決本旨之不當
    或違法，而構成應予撤銷之具體事由，始克當之（例如：依
    憑證據法則具體指出所採證據何以不具證據能力，或依憑卷
    證資料，明確指出所為證據證明力之判斷如何違背經驗、論
    理法則）；倘僅泛言原判決認定事實錯誤、違背法令、量刑
    失之過重或輕縱，而未依上揭意旨指出具體事由，或形式上
    雖已指出具體事由，然該事由縱使屬實，亦不足以認為原判
    決有何不當或違法者（例如：對不具有調查必要性之證據，
    法院未依聲請調查亦未說明理由，或援用證據不當，但除去
    該證據仍應為同一事實之認定），皆難謂係具體理由，俾與
    第二審上訴制度旨在請求第二審法院撤銷、變更第一審不當
    或違法之判決，以實現個案救濟之立法目的相契合，並節制
    濫行上訴（ 最高法院97年度台上字第892號刑事判決意旨參
    照）。
二、上訴人即被告甲○○上訴意旨略以：原判決書載明被告有詐
    欺犯行雖未構成累犯，但同案之詐欺犯行與被告毫無關聯，
    且該案詐欺罪亦由檢察官為不起訴處分，希望本案就詐欺部
    分能述明與被告無關，詐欺犯行係被告之同學冒用被告之名
    所致，希望法官能審酌被告當時係遭同學利用而誤犯，絕無
    起訴書所載之被告故意所致，望法官能予以輕判云云。
三、經查：
（一）上訴人即被告甲○○有多次利用電腦『網路拍賣』詐欺取
      財犯行（未構成累犯）；民國 (下同)95年11月7日20時23
      分許，甲○○為脫免涉嫌電腦『網路拍賣』詐財責任，明
      知網址http://www.ruten.com.tw/露天市集拍賣網站，註
      冊申請「eechang」拍賣帳號，係伊借用女友于仙玲之000
      0000000號行動電話及以『fjdfksdjgdf』電郵信箱，接收
      「露天市集」所發送之驗證碼完成登錄申請，竟向臺南市
      警察局刑事警察大隊報案，謊稱「eechang」拍賣帳號非
      其所申請，及其身分資料（手機號碼）遭不詳歹徒登錄在
      上述「eechang」拍賣帳號犯案，未指定犯人而誣告他人
      犯罪。
（二）上訴人即被告甲○○於偵審時自白不諱，佐以證人于仙玲
      之證言，並有被告向警方誣告犯罪之筆錄、載有被告行動
      電話0000000000之拍賣網頁、露天市集國際資訊股份有限
      公司之拍賣會員資料各1份附卷可稽 ，故被告上開犯罪事
      實應可認定。原審法院認被告所為，係犯刑法第171條第1
      項未指定犯人誣告罪。爰審酌被告受有高等教育，竟貪圖
      小利，以身試法；又為脫免罪責，再出下策，謊報未指定
      之他人犯罪，以及犯後坦承犯行，應知悔悟等一切情狀，
      量處拘役59日，併諭知易罰金之折算標準。原審法院已詳
      敘認定上訴人犯罪事實之證據及理由，從形式上予之審查
      ，並無違背法令之情形。
（三）上訴人即被告甲○○提起上訴，上訴理由僅就原審所認定
      之犯罪事實，再為單純之否認，並未依據卷內訴訟資料或
      提出新事證，具體指摘原審判決關於認定事實、證據審酌
      、適用法律及量刑，有何違法或不當之處。依上揭說明，
      本件上訴不合上訴之法定要件，應予駁回，並不經言詞辯
      論為之。
四、據上論斷，應依刑事訴訟法第367條前段、第372條，判決如
    主文。
中    華    民    國    98    年     5    月    4    日
                    刑事第三庭  審判長法  官  陳義仲
                                      法  官  宋明中
                                      法  官  蔡勝雄
以上正本證明與原本無異。
不得上訴。
                                      書記官  汪姿秀
中    華    民    國    98    年     5    月    4    日


司法院資訊處製作；財團法人民間司法改革基金會備份。
